

datos personales 24 años, argentino D.N.I.: 35747233

## contacto

(011) 15 2264 1801

juan.alcoleas@gmail.com

Moreno 1836 1°A Balvanera, CABA, Argentina

### idiomas

Español (lengua materna), Inglés (lectura y escritura técnicas nivel avanzado, oral nivel intermedio)

## lenguajes de programación

Python, C, C++, Haskell, Assembler, Bash/Zsh Scripting, Java

### desarrollo web

Flask/Tornado WEB Frameworks. Bootstrap. HTML5, CSS3, JavaScript/JNode/jQuery, Apache/Nginx WEB Servers

### tecnologías miscelaneas

OpenSource, Gentoo/Ubuntu/Debian y otros Linux, Scrapy Crawling y Scraping Framework, NTKL (Natural Language Toolkit), RabbitMQ, MemCached, SVN/GIT Source Version Control, MySQL/PostgreSQL/ LiteSQL/MongoDB DataBases, Latex

#### Resumen

Soy Analista SAP con 5 años de experiencia, en soporte y requerimientos para los diferentes módulos SAP MM, FI, y CO. Asistencia en las casuisticas reportadas en la gestión de gastos de SAP Ariba, Ariba Network y soporte para SAP Screen Personas 2.0. Soy capaz de aprender de forma constante y responsable, también soy proactivo con capacidad de adaptación a los cambios, siempre busco obtener el mejor resultado posible para mi equipo. Siempre predispuesto para resolver conflictos aportando nuevas ideas y nuevas soluciones, tengo la pasión de aventurero y querer descubrir nuevos lugares, soy capaz de captar rápidamente nuevos y diferentes procesos. Mis Conocimientos Fundamentos los tengo en ITIL V3, PMBOK V5, AGILE, SCRUM, Excel Intermedio (dinamicas, VB, Cristal Reports 10, Erwin 4.0, SQL, Rational Rose 2003/2007 UML, HTML y LATEX.

# **experiencia**

2014-Actualidad Boré Imprenta e Imagen S.A.

Ciudad Autónoma de Buenos Aires, Argentina

Diseñador y Diagramador Senior

En la actualidad soy encargado del Departamento de Diseño y Diagramación, con personal a cargo variable (entre 1 y 3 personas) y trato fluido con los clientes. Ofrecemos soluciones para el diseño de imagen de particulares y pequeñas empresas; diagramación de catálogos, folletos y libros; así como la edición de videos para publicidad y eventos. Trabajando con tecnologías de Adobe Creative Suit (Illustrator/Photoshop/InDesign/Premier Pro/AfterEffects).

2013-2014 Oony S.A. Ciudad Autónoma de Buenos Aires, Argentina

Desarrollador de Software Junior

Oony es una Start Up que ofrece una aplicación de Acumulación de Ofertas. Ahí adquirí una amplia batería de conocimientos en mantenimiento de servidores y desarrollo de aplicaciones WEB, tanto back-end como front-end. Específicamente la localización de errores en los servidores (control de Logs y APIs de monitoreo), su solución (desarrollo de mejoras y actualizaciones de software), el desarrollo de la aplicación WEB que concentra una gran cantidad de productos (Scalability); la obtención y el análisis del contenido (Parsing, Data Mining, Classification).

#### **Proyectos desarrollados:**

- · Parseo de HTML, XML, CSV, JSON (por medio de la biblioteca Scrapy).
- · Categorización del contenido a partir de sus descripciones (utilizando las bibliotecas NLTK).
- · Paralelización de consultas a APIs, optimizando tiempos de respuesta (manejo de Threads).
- · Desarrollo de APIs para back-end.

## educación

2010-Actualidad Licenciatura en Ciencias de la Computación Promedio: 8.8

Facultad de Cs. Exactas y Naturales, UBA

Materias aprobadas y cursando: CBC aprobado con promedio 8; Álgebra 7; Análisis Matemático 9; Teoría de Juegos 10; Algoritmos y Estructuras de Datos I 10; Algoritmos y Estructuras de Datos II (Final Pendiente); Algoritmos y Estructuras de Datos III (Final Pendiente); Organización del Computador I 9; Organización del Computador II (Final Pendiente); Sistemas Operativos (Cursando); Probabilidad y Estadística (Cursando). Optativas del Departamento de Matemática: Álgebra Lineal 8; Análisis Matemático II 9; Cálculo Avanzado (Final Pendiente)

2004-2008 **Bachiller** Modalidad Ciencias Naturales EEM N° 7, 9 de Julio, Buenos Aires, Argentina

Promedio: 9

## extracurricular

2007–2008 **Olimpíadas Matemáticas Argentinas** 

Alumno aprobado en el Certamen Nacional de las 24º y 25º Olimpíadas Matemáticas Argentinas

# intereses

**Back-end.** Sectores de análisis de datos y categorización (Natural Language Processing, Machine Learning); optimización de procesos; mantenimiento de servidores y bases de datos; seguridad informática.